【裁判字號】    95,易,850
【裁判日期】    950728
【裁判案由】    詐欺
【裁判全文】
臺灣臺南地方法院刑事判決               95年度易字第850號
公  訴  人  臺灣臺南地方法院檢察署檢察官
被      告  甲○○
上列被告因詐欺案件，經檢察官提起公訴（臺灣桃園地方法院檢
察署九十四年度偵字第二二三五一號），嗣經臺灣桃園地方法院
移轉管轄（九十五年度易字第二九九號）本院判決如下：
    主  文
本件免訴。
    理  由
一、公訴意旨略以：被告甲○○可預見出售金融機構帳戶予他人
    使用，將被犯罪集團（詐欺取財或竊車勒贖恐嚇取財等）用
    以詐騙被害人匯款至該帳戶，竟因缺金錢使用，仍基於幫助
    他人詐欺取財之不確定犯罪之故意，容認他人使用其帳戶以
    遂行詐騙他人財物之犯行，於民國九十四年四月二十一日（
    起訴書誤載為九十四年四月十七日），將其所申請合作金庫
    銀行東臺南分行，帳號為000000000000號之存
    摺、提款卡，在臺南市國立成功大學附近，以新臺幣（下同
    ）三千元之價格，出賣予姓名年籍不詳、綽號「陳先生」之
    成年男子，嗣該姓名年籍不詳、綽號「陳先生」之人，再與
    詐騙集團成員，共同基於意圖為自己不法所有之犯意聯絡，
    由該詐騙集團成員於九十四年四月間，分別撥打電話予朱木
    炎、紀明政、劉宗昀、朱駿宇，佯以退稅或中獎，但必須先
    行匯款始得領取款項之詐騙方式，致使朱木炎、紀明政、劉
    宗昀、朱駿宇陷於錯誤。朱木炎因而先後於九十四年四月二
    十四日在桃園縣等地，將其第一商業銀行00000000
    000號帳戶存款五萬八千八百八十九元、高雄第三信用合
    作社第00000000000000號帳戶存款九萬九千
    九百六十三元各轉入鄭勝豪、林中和開立之人頭帳戶；於同
    年月二十五日將其中國信託銀行000000000000
    號帳戶存款共計二十萬元、九萬九千九百五十二元各轉入林
    俊卿、鍾幸豐開立之人頭帳戶；於同年月二十六日又將上述
    中國信託戶銀行存款五萬八千二百七十一元轉入上開林俊卿
    之人頭帳戶，以及於同年月二十八日將其第一商業銀行00
    000000000號帳戶存款共計六十六萬八百八十九元
    轉入鄭勝豪之人頭帳戶。紀明政因而先後於九十四年四月二
    十四日，在台中縣、市等地，將金錢共計十八萬九千九百八
    十元，各匯往上開盧仲玉之銀行帳戶及其他人頭帳戶。劉宗
    昀因而於九十四年四月十五日，在台中市某地，將金錢共計
    約二十萬元，轉入上開盧仲玉之銀行帳戶。以及朱駿宇因而
    於九十四年四月間，在台北市某地，將其郵局000000
    00000000號帳戶存款九萬九千九百七十九元，轉入
    上開盧仲玉之銀行帳戶。詐騙集團成員再直接提領款項或間
    接匯往上開林中和、盧仲玉、甲○○、陳建和、鍾幸豐、林
    吳敏鳳等人之銀行帳戶後提領，嗣經朱木炎、紀明政、劉宗
    昀、朱駿宇等人查覺有異，始知受騙。因認被告涉有刑法第
    三百三十九條第一項、第三十條之幫助詐欺取財罪嫌。
二、按案件曾經判決確者，應諭知免訴之判決，並得不經言詞辯
    論為之，刑事訴訟法第三百零二條第一款、第三百零七條，
    分別定有明文。又刑事訴訟法第三百零二條第一款所定「案
    件曾經判決確定者，應諭知免訴之判決」，即所謂一事不再
    理原則，關於實質上一罪或裁判上一罪，均有其適用（最高
    法院九十五年度台上字第二九九七號判決意旨參照）。
三、查被告於九十四年四月二十一日，在臺南市○○路旁某處，
    將其所申請合作金庫銀行東臺南分行，帳號為：00000
    0000000號帳戶之存摺、提款卡，約定以三千元之價
    格，出賣予自稱「陳先生」姓名、年籍均不詳之成年男子，
    而以此方法幫助他人犯罪。而「陳先生」取得被告前開帳戶
    之存摺、提款卡後，即與其所屬詐騙集團成員共同基於意圖
    為自己不法所有之犯意聯絡，於九十四年六月十二日及十四
    日，由上開詐騙集團中自稱「黃勝宏專員」、「陳志中會計
    師」、「趙雲龍主任」、「熊主任」等姓名、年籍均不詳之
    成年人，接續以電話通知楊雅筑同一中獎事實，並於電話中
    向楊雅筑接續佯稱此次中獎需先繳交手續費用及要求楊雅筑
    先行匯款，致楊雅筑不疑有他，陷於錯誤，遂決定依其指示
    匯款，並於九十四年六月十四日下午三時九分許及同月十五
    日中午十二時許，接續將二萬元及一萬六千元，共計三萬六
    千元之款項，匯至被告上開帳戶內之事實，業據本院於九十
    五年四月十三日以九十五年度易字第一五五號判決，判處有
    期徒刑三月，緩刑二年確定，此據被告於本院訊問時供明在
    卷（見本院卷第三一頁），且有本院九十五年度易字第一五
    五號判決、臺灣高等法院被告前案紀錄表各一件在卷可稽。
    本件被告被訴基於幫助詐欺之未必故意，出售帳戶藉以供作
    詐騙集團對外行騙時使用之犯行，其出售帳戶之時間、價格
    、對象等內容，均核與本院前案九十五年度易字第一五五號
    確定判決認定之事實完全一致，是被告僅係單純一次之幫助
    犯罪行為，且被告此一幫助犯罪行為，業經前案九十五年度
    易字第一五五號判決確定，堪認本件與前案應為同一案件而
    經重複提起公訴。從而，本件與前案為同一案件，前案既已
    判決確定，依照首開說明，本件爰不經言詞辯論，逕為諭知
    免訴之判決。
據上論斷，應依刑事訴訟法第三百零二條第一款、第三百零七條
，判決如主文。
中    華    民    國    95    年    7     月    28    日
                  刑事第五庭    審判長法  官  鄧希賢
                                      法  官  包梅真
                                      法  官  張銘晃
以上正本證明與原本無異。
如不服本判決，應於判決送達後10日內，向本院提出上訴狀。
                                      書記官  林憶梅
中    華    民    國    95    年    7     月    31    日


司法院資訊處製作；財團法人民間司法改革基金會備份。
